---
title: "第一次作业"
author: "Heyang Gong"
date: "`r Sys.Date()`"
output: 
  html_document: 
    number_sections: yes
    toc: yes
---

```{r setup,eval=TRUE, echo=FALSE, warning=FALSE,message=FALSE}
knitr::opts_chunk$set(
  eval = FALSE,
	echo = TRUE,
	message = FALSE,
	warning = FALSE
)
```

传统机器学习算法（KNN, SVM）的学习，亲自实现这些代码，


总共6个问题：

Q1: k-Nearest Neighbor classifier (20 points)


```
1. 直接绕过去， from cs231n.data_utils import load_CIFAR10 出了问题。
2. 直接先解决数学理解的问题。10分钟系列录制。
```


> KNN是什么，有什么用，怎么用？

它是一种算法，一种利用数据做预测的方法，它根据数据构造出一个函数数据，输入特征的值，输出预测值。它可以用于分类和回归任务。用法如下：

```{r}
# https://stat.ethz.ch/R-manual/R-devel/library/class/html/knn.html
train <- rbind(iris3[1:25,,1], iris3[1:25,,2], iris3[1:25,,3])
test <- rbind(iris3[26:50,,1], iris3[26:50,,2], iris3[26:50,,3])
cl <- factor(c(rep("s",25), rep("c",25), rep("v",25)))
prediction <- class::knn(train, test, cl, k = 3, prob=TRUE)
prediction
```

http://scikit-learn.org/stable/modules/generated/sklearn.neighbors.KNeighborsClassifier.html


```{python}
X = [[0], [1], [2], [3]]
y = [0, 0, 1, 1]
from sklearn.neighbors import KNeighborsClassifier
neigh = KNeighborsClassifier(n_neighbors=3)
neigh.fit(X, y)  
```






Q2: Training a Support Vector Machine (25 points)

Q3: Implement a Softmax classifier (20 points)

Q4: Two-Layer Neural Network (25 points)

Q5: Higher Level Representations: Image Features (10 points)

Q6: Cool Bonus: Do something extra! (+10 points)

